【裁判字號】    99,消債救,2
【裁判日期】    990614
【裁判案由】    清算事件
【裁判全文】
臺灣臺北地方法院民事裁定             99年度消債救字第2號
聲請人即
債 務 人  林素雲
代 理 人  顏瑞成
上列當事人因消費者債務清理事件聲請暫免繳納清算費用，本院
裁定如下：
    主    文
聲請駁回。
    理    由
一、按債務人聲請清算而無資力支出消費者債務清理條例第 6條
    之費用者，固得聲請法院以裁定准予暫免繳納；惟無資力支
    出費用之事由，應釋明之，同條例第 7條第1項、第2項定有
    明文。又財團法人法律扶助基金會分會准予法律扶助之無資
    力者，其於訴訟程序，向法院聲請訴訟救助時，應准予訴訟
    救助，但另有不符法律扶助事實之證明者，不在此限，法律
    扶助法第62條亦有規定，而同法第3條第1項明定所稱無資力
    者，係指符合社會救助法之低收入戶或其每月可處分之收入
    及可處分之資產低於一定標準者，前項所稱一定標準之認定
    辦法，由基金會定之。財團法人法律扶助基金會受法律扶助
    者無資力認定標準(96年8月15日修正)第3條規定法律扶助法
    第 3條所稱每月可處分之收入及可處分之資產低於一定標準
    者，係指符合下列標準之一者(一)申請人為單身戶，住所地
    於臺北市之申請人其每月可處分之收入未超過28,000元者；
    (二)申請人非單身戶，以其住所地單身戶之標準，其應計算
    之家庭人口自第3人起，每增加1人，則全家每月可處分之總
    收入即增加10,000元為其計算標準，且其應計算之家庭人口
    數為3人，可處分資產在 500,000元以下，自第4人起，平均
    每人可處分資產在 150,000元以下；(三)全戶所得未達申報
    所得稅之標準者，但因軍公教及獎勵投資優惠或逃漏稅而導
    致免申報者，不在此限，符合第 1項第1款、第2款上下20%
    之範圍內者，得為部分扶助。
二、經查，本件聲請人主張其積欠八間銀行之債務達新臺幣( 下
    同 )二百餘萬元，多年來又處於待業狀態，偶有零星打零工
    機會，收入微薄，名下亦無任何財產可資用度，目前一家五
    口全賴夫婿賴振坤收入維生，經濟狀況十分窘迫，無資力繳
    納清算費用云云，固據提出聲請人96年度及97年度綜合所得
    稅各類所得資料清單及全國財產稅總歸戶財產查詢清單在卷
    。惟聲請人配偶魏振坤96年度財產所得資料共 5筆，給付總
    額1,084,650元，而97年度財產所得資料共6筆，給付總額為
    1,111,373元，且另有牌照3AN-1339(KIA廠牌)汽車及中國鋼
    鐵股份有限公司 5,580元投資，業經本院依職權調閱林素雲
    配偶魏振坤之稅務電子閘門財產所得調件明細表在卷可稽。
    本件聲請人非單身戶，以其住所地臺北市單身戶之標準，全
    家每月可處分之收入及可處分之資產，不符合法律扶助法第
    3 條所稱之無資力認定標準。本件暫免繳納清算費用之聲請
    無理由，不能准許。爰依消費者債務清理條例第15條，民事
    訴訟法第95條，裁定如主文。
中    華    民    國    99    年     6    月    14    日
                              法  官  鍾  華
以上裁定正本係照原本作成。
如不服本裁定，應於裁定送達後10日內，向本院提出抗告狀，並
繳納抗告費新臺幣1,000元。
中    華    民    國    99    年     6    月    14    日
                              書記官  張素月

司法院資訊處製作；財團法人民間司法改革基金會備份。
